【裁判字號】    99,簡上,89
【裁判日期】    990611
【裁判案由】    詐欺
【裁判全文】
臺灣屏東地方法院刑事判決              99年度簡上字第89號
上  訴  人  臺灣屏東地方法院檢察署檢察官
被      告  甲○○
上列上訴人因詐欺案件，不服本院99年度簡字第242 號中華民國
99年2 月22日刑事簡易判決（檢察官聲請簡易判決處刑案號：台
灣屏東地方法院檢察署99年度偵緝字第50號）提起上訴及同署檢
察官移送併辦（99年度偵字第2731號），本院判決如下：
    主  文
原判決撤銷。
甲○○幫助意圖為自己不法之所有，以詐術使人將本人之物交付
，累犯，處拘役伍拾伍日，如易科罰金，以新台幣壹仟元折算壹
日。
    事 實 及 理 由
一、本件之犯罪事實、理由及證據除原審判決所附聲請簡易判決
    處刑書及移送併辦意旨書之記載。
二、檢察官上訴意旨略以：本件原審判決後，尚發覺詐騙集團以
    被告帳戶於同一時間向被害人謝明洲、黃依觀及楊茜旻詐取
    財物，此部分與原判決之事實具有想像競合犯之關係，原判
    決未及審酌，自有未洽云云。
三、被告雖辯稱：伊係為辦貸款才將所有資料交予對方，不知會
    經由詐騙集團拿去行騙云云。然查，銀錢業者放款，應藉由
    徵信方式以決定放款條件，然被告卻供稱不知對年籍資料，
    亦不知要向何家銀行貸款，貸款額度亦不確定，利息為何，
    如何償還等情均一概不知，此與一般貸款應透過徵信、協商
    等而決定放款條件之情形不同。次查，辦理貸款並不須提供
    提款卡密碼，被告竟將之告知不相識之人，亦違常理，況其
    若係遭騙，何以未前往報案？此皆悖於常情。綜合上述，本
    件依一般經驗法則觀之，被告顯非為貸款始將上開帳戶資料
    交他人，已無疑義。又現今無論平面或電子媒體一再報導詐
    欺集團屢以人頭帳號作為詐財工具，而一般人本於生活經驗
    及認識，在客觀上當可預見將帳號、提款卡及密碼提供予陌
    生之第三人，該人可能利用該帳號遂行其詐財行為，而被告
    為受有高職教育，以其知識及社會經驗，應可預見該人取得
    該帳號等資料將持以之作為詐欺犯罪之用，被告竟仍提供予
    他人使用，顯有幫助詐欺之不確定故意至明，本件事證明確
    ，被告犯行堪予認定。
四、核被告所為，係犯刑法第339 條第1 項、第30條第1 項、第
    2 項之幫助詐欺罪。被告有如聲請書所載之前科紀錄，有前
    紀錄表可考，其5 年內再犯本罪，為累犯，應加重其刑，惟
    其係幫助犯，爰減輕其刑，其同時有刑之加減事由，應先加
    後減之。被告以一行為幫助犯數罪，應依想像競合犯之例，
    從一重處斷。
五、本件原審判決後，檢察官又發現如移送併辦之犯罪事實，該
    部分既為原審所不及審酌之事實，且該事實與原判決認定之
    事實復具有想像競合犯之裁判上一罪關係，應為原聲請效力
    所及，本院自應一併審酌。本件檢察官以原判決有未及審酌
    之違誤而提起上訴，為有理由，爰應由本院將原判決撤銷改
    判。
六、茲審酌被告素行、教育程度、生活狀況、犯罪動機、提供帳
    號予他人遂行詐騙行為，增加司法機關查緝困難，並助長詐
    欺集團氣焰，擾亂社會秩序，造成數名被害人財產上之損失
    及其犯後態度等情，量處拘役55日，並依資力、地會地位各
    情，諭知易科罰金之折算標準。
七、依刑事訴訟法第455 條之1 第3 項、第369 條第1 項前段、
    第364 條、第299 條第1 項前段，刑法第55條、刑法第339
    條第1 項、第47條第1 項、第30條第1 項、第2 項、刑法第
    41條第1 項前段，刑法施行法第1 條之1 ，判決如主文。
中    華    民    國    99    年    6     月    11    日
                     刑事第二庭 審判長  法  官  黃國永
                                        法  官  簡光昌
                                        法  官  劉怡孜
又正本證明與原本無異。
不得上訴。
中    華    民    國    99    年    6     月    11    日
                                        書記官  溫訓暖

司法院資訊處製作；財團法人民間司法改革基金會備份。
